臺灣高等法院臺中分院刑事判決
111年度上易字第788號
上  訴  人  臺灣南投地方檢察署檢察官 
被      告  鄧世國

                    住彰化縣○○鎮○○路0段000號（法務部○○○○○○○）

上列上訴人因被告竊盜案件，不服臺灣南投地方法院111年度易
字第127號中華民國111年7月7日第一審判決（起訴案號：臺灣南
投地方檢察署111年度偵字第863號），提起上訴，本院判決如下
：
    主  文
原判決撤銷。
鄧世國犯竊盜罪，累犯，處有期徒刑參月，如易科罰金，以新臺
幣壹仟元折算壹日。未扣案之犯罪所得新臺幣肆佰零伍元沒收，
於全部或一部不能沒收或不宜執行沒收時，追徵其價額。
    事  實
一、鄧世國於民國110年11月20日上午11時許，行經南投縣○○鎮○
    ○路000○0號前，因見李文鑫所有車牌號碼00-0000號自用小
    貨車停放於該處且無人看管，竟意圖為自己不法所有，基於
    竊盜之犯意，徒手旋開置於前開車輛車斗下方電瓶之螺絲後
    ，竊取該車之電瓶1顆得手後，以新臺幣（下同）405元之價
    格，變賣予不知情之蘇芃蓁。
二、案經李文鑫訴由南投縣政府警察局草屯分局報告臺灣南投地
    方檢察署檢察官偵查起訴。
    理  由
一、證據能力方面
  ㈠按被告以外之人（包括證人、鑑定人、告訴人、被害人及共
    同被告等）於審判外之陳述，雖不符刑事訴訟法第159條之1
    至之4等之規定，而經當事人於審判程序同意作為證據，法
    院審酌該言詞陳述或書面陳述作成時之情況，認為適當者，
    亦得為證據；當事人、代理人或辯護人於法院調查證據時，
    知有刑事訴訟法第159條第1項不得為證據之情形，而未於言
    詞辯論終結前聲明異議者，視為有前項之同意，同法第159
    條之5定有明文。本判決以下所引用被告以外之人於審判外
    之陳述，雖查無符合刑事訴訟法第159條之1至之4之情形，
    惟檢察官、被告於本院審理時對於證據能力均未聲明異議（
    見本院卷第100至103頁），本院審酌後認為該等證據均為法
    院事實認定之重要依據，作為本案之證據均屬適當，故依刑
    事訴訟法第159條之5規定，認均具有證據能力。
  ㈡另本院以下所引用之非供述證據，與本件事實具有自然關聯
    性，且核屬書證、物證性質，又查無事證足認有違背法定程
    式或經偽造、變造所取得等證據排除之情事，復經本院依刑
    事訴訟法第164條、第165條踐行物證、書證之調查程序，認
    具有證據能力。
二、認定犯罪事實所憑之證據及理由
  ㈠上開犯罪事實，業據被告鄧世國於原審及本院審理時均坦承
    不諱（見原審卷第98、105頁，本院卷第103頁），核與證人
    李文鑫、楊家賓、蘇芃蓁於警詢時之證述（見警卷第5-8、9
    至11、12至13、14至16、21至22頁）相符，並有扣押物及現
    場照片、監視器影像擷圖、交易明細（見警卷第33、35至47
    、48頁）、公路監理電子閘門車號查詢汽車車籍資料（見11
    1年度偵字第863號卷第12頁）附卷可稽，足認被告前開任意
    性自白核與事實相符，應堪採信。
  ㈡本案事證明確，被告犯行堪以認定，應予依法論科。
三、論罪及法律適用之說明
　㈠核被告所為，係犯刑法第320條第1項之竊盜罪。
　㈡被告前因施用毒品案件，經臺灣臺中地方法院以101年度訴字
    第2659號判處有期徒刑9月；因竊盜案件，經臺灣彰化地方
    法院以101年度簡字第2004、2023號判決判處有期徒刑3月、
    3月；因竊盜案件，經臺灣彰化地方法院以102年度易字第10
    號判決判處有期徒刑4月、4月；因施用毒品案件，經臺灣彰
    化地方法院以102年度訴字第80號判決判處有期徒刑9月、9
    月；因竊盜案件，經臺灣彰化地方法院以102年度易字第524
    號判決判處有期徒刑8月；上開各罪，經臺灣彰化地方法院
    以102年度聲字第1751號裁定定應執行有期徒刑3年5月確定
    。又因竊盜案件，經臺灣彰化地方法院以102年度易字第524
    號判決判處有期徒刑4月、4月、2月、2月、3月、3月、3月
    ，應執行有期徒刑1年4月確定，並與上開有期徒刑3年5月接
    續執行，於105年11月16日縮短刑期假釋出監，惟於假釋期
    間再犯施用毒品等罪，經撤銷假釋後執行殘刑11月13日，而
    於107年8月20日執行完畢等情，業經檢察官於起訴書及原審
    、本院審理時陳明，並就構成累犯之事實及應加重其刑之事
    項具體指出證明之方法（見原審卷第7至8、106至107頁，本
    院卷第103至104頁），是被告於前揭徒刑執行完畢後，5年
    內故意再犯本案有期徒刑以上之罪，應依刑法第47條第1項
    規定論以累犯，復經本院依司法院釋字第775號解釋意旨，
    斟酌被告於前揭多次竊盜案件執行徒刑完畢後，仍未能記取
    教訓，再為本案同一罪質之竊盜犯行，足見前次刑罰並未對
    之產生預期之嚇阻或教化效果，其刑罰反應能力薄弱，且具
    特別惡性，爰依刑法第47條第1項規定加重其刑。
四、撤銷改判之理由
　㈠原審認被告本案竊盜犯行事證明確，予以論罪科刑及沒收犯
    罪所得，固非無見，惟檢察官就被告本案構成累犯之事實及
    應加重其刑之事項，已載明於起訴書（見原審卷第7至8頁）
    ，復於原審審理時，經審判長提示被告之全國前案紀錄表，
    被告及公訴檢察官均表示沒有意見，且公訴檢察官於審判長
    訊問「就累犯之加重事實，有無意見」時，公訴檢察官旋即
    表示「請求詢問被告」，經審判長允許後即就被告構成累犯
    及應否加重其刑等事項詳細詢問被告（見原審卷第106至107
    頁），可見公訴檢察官係以被告前案紀錄表為證據，透過詢
    問被告具體明確指出被告前案紀錄表中有前揭竊盜前案資料
    與本案累犯待證事實有關，足認檢察官就被告累犯前科事實
    已實質盡舉證之責任。又公訴檢察官於原審科刑範圍辯論時
    亦論稱：被告於107年執行竊盜殘刑完畢，卻於5年內再犯本
    件竊盜犯罪，被告為累犯，請依刑法第47條之規定加重其刑
    等語（見原審卷第107頁），亦見公訴檢察官就被告之特別
    惡性及對刑罰反應力薄弱等應加重其刑之事項，具體指出證
    明之方法。是原審認檢察官於本案就被告構成累犯之事實及
    應加重其刑事項，均未具體指出證明之方法，而未論以累犯
    及加重其刑，即有違誤。檢察官執此提起上訴，為有理由，
    自應由本院予以撤銷改判。
　㈡爰審酌被告不思以正途賺取所需，貪圖私利竊取告訴人財物
    ，顯然欠缺對他人財產權之尊重，其守法觀念尚有不足，所
    為亦已造成社會治安及他人財產權相當程度之危害；兼衡其
    犯罪之動機、目的、手段平和、犯罪所得不多、犯後坦承犯
    行、自陳國中肄業、擔任臨時工、家庭及經濟狀況（見本院
    卷第105頁）、素行（不包含前揭構成累犯之前案）等一切
    情狀，量處如主文第2項所示之刑，並諭知易科罰金之折算
    標準。
五、沒收之說明
　　按犯罪所得，屬於犯罪行為人者，沒收之，於全部或一部不
    能沒收或不宜執行沒收時，追徵其價額，又犯罪所得包括違
    法行為所得、其變得之物或財產上利益及其孳息，刑法第38
    條之1第1項前段、第3項、第4項分別定有明文。查被告所竊
    取之電瓶1顆，雖為被告本案之犯罪所得，惟業已合法發還
    告訴人乙節，有贓物認領保管單1張在卷可佐（見警卷第34
    頁），依刑法第38條之1第5項，不予宣告沒收。另被告變賣
    得款之405元，亦為被告本案之犯罪所得，且並未扣案，仍
    應依上開規定宣告沒收，並諭知於全部或一部不能沒收或不
    宜執行沒收時，追徵其價額。
據上論斷，應依刑事訴訟法第369條第1項前段、第364條、第299
條第1項前段，刑法第320條第1項、第47條第1項、第41條第1項
前段、第38條之1第1項前段、第3項、第4項，判決如主文。　　
本案經檢察官張姿倩提起公訴，檢察官林孟賢提起上訴，檢察官
林弘政到庭執行職務。
中　　華　　民　　國　　111 　年　　10　　月　　18　　日
            刑事第七庭   審判長法　官  梁  堯  銘
                               法　官  王  鏗  普
                               法　官  羅  國  鴻
以上正本證明與原本無異。
不得上訴。 
                               書記官  吳  姁  穗 

中　　華　　民　　國　　111 　年　　10　　月　　18　　日
【論罪科刑法條】
中華民國刑法第320條
意圖為自己或第三人不法之所有，而竊取他人之動產者，為竊盜
罪，處5年以下有期徒刑、拘役或50萬元以下罰金。
意圖為自己或第三人不法之利益，而竊佔他人之不動產者，依前
項之規定處斷。
前二項之未遂犯罰之。